臺灣臺中地方法院刑事判決
110年度易字第893號
公  訴  人  臺灣臺中地方檢察署檢察官
被      告  陳冠群



上列被告因妨害自由等案件，經檢察官提起公訴（109年度偵字
第15676號），本院判決如下：
    主    文
陳冠群犯恐嚇危害安全罪，處拘役拾日，如易科罰金，以新臺幣
壹仟元折算壹日。
    犯罪事實
一、陳冠群之女友林明玉與張玉香為朋友關係。張玉香於民國10
    9年4月20日18時29分前之某時，至陳冠群所承租之臺中市○
    區○○路○段00○0號2樓居處，找林明玉談論事情，適逢陳冠群
    自外返家發現張玉香在其住處內，即下逐客令，要求張玉香
    退出其住處，並逐步將張玉香驅離至門外，因而與張玉香發
    生口角爭執，詎陳冠群竟基於恐嚇危害安全及公然侮辱之犯
    意，在不特定人得以共見共聞之青島路26巷與青島路口馬路
    上，向張玉香恫稱：「我跟你講喔，你再這樣我就當場把你
    打死，看我敢不敢」、「掐你幹嘛。我想讓你死啦」、「我
    明天開始不工作。你給我小心一點」等語，致張玉香心生畏
    懼，致生危害於張玉香之生命、身體安全，並向張玉香辱罵
    ：「臭B」、「幹你娘」、「賤貨」等語，足以貶損張玉香
    之名譽。嗣經張玉香報警，員警到場處理，始查悉上情。
二、案經張玉香訴由臺中市政府警察第二分局報告臺灣臺中地方
    檢察署檢察官偵查起訴。
    理    由
一、證據能力之說明：
　㈠本判決所引用被告以外之人於審判外之言詞或書面陳述，均
    經本院於審理時當庭直接提示而為合法調查，檢察官及被告
    陳冠群均同意作為證據（見本院卷第82頁），本院審酌前開
    證據作成或取得狀況，均無非法或不當取證之情事，亦無顯
    不可信情況，故認為適當而均得作為證據，依刑事訴訟法第
    159條之5規定，均具有證據能力。
　㈡本判決以下所引用之非供述證據，均與本案事實具有自然關
    聯性，且核屬書證、物證性質，又查無事證足認有違背法定
    程式或經偽造、變造所取得等證據排除之情事，復經本院依
    刑事訴訟法第164條、第165條踐行物證、書證之調查程序，
    亦堪認均有證據能力。
二、認定犯罪事實之理由及證據：
　㈠訊據被告固不否認犯罪事實欄所載之客觀過程，然否認上開
    犯行，辯稱：我是因為下班回家發現告訴人張玉香在我住處
    ，我要求告訴人離開，但告訴人不願意，且告訴人曾經騙我
    女朋友林明玉簽牌，害我損失很多錢，所以我才會講那些話
    ，並不是真的要去傷害告訴人等語。
　㈡經查，上開犯罪事實之客觀過程，業據被告坦承不諱（見偵
    卷第63-64頁，本院卷第80頁），核與證人即告訴人張玉香
    於警詢時之證述大致相符（見偵卷第15-17頁），並有員警
    職務報告、告訴人之指訴犯罪嫌疑人紀錄表及真實姓名對照
    表、錄音文字譯文、被告之房屋租賃契約書（見偵卷第13、
    19-23、37-38、39-41頁）、檢察官110年2月2日勘驗筆錄（
    見本院卷第19頁）附卷可查，自堪認定被告於上開時、地，
    對告訴人為恐嚇危害安全及公然侮辱犯行。
　㈢被告雖辯以前詞，惟查：
　　1.按恐嚇危害安全罪，係指受惡害通知者，因受恐嚇而產生
      安全上之危險與實害，在恐嚇者而言，不必真有加害之意
      思，更不能真有實施加害之行為。是以，被告雖辯稱其並
      非真的要傷害告訴人等語，然恐嚇行為即係指告訴人受恐
      嚇之惡害通知而心生畏懼，行為人不必真有加害之意思，
      更不能真有實施加害之行為，是依照上開說明，被告辯解
      並無解於其恐嚇行為之構成要件該當性及違法性，自無足
      採。
　　2.至被告所辯其係因告訴人騙其女友簽牌，其欲使告訴人退
      出其住處等語，縱認屬實，亦僅屬其犯罪之動機，而得在
      量刑事由上予以參酌，並非得以阻卻違法之正當事由，自
      無從據以解免被告責任。舉例言之，某甲因走路不小心碰
      撞到某乙，遭某乙以三字經辱罵，某乙行為侵害到某甲之
      人格名譽，固屬違法，然倘某甲因此怒不可抑而動手毆打
      某乙成傷，某甲行為仍屬違法，不能遽認無罪，至某甲無
      端遭辱罵三字經之事實，僅能認係某甲犯罪之動機，而在
      量刑上予以審酌，附此敘明。
　㈣綜上所述，被告所辯尚非可採，本案事證明確，被告犯行堪
    以認定，應依法論科。
三、論罪科刑：
　㈠法律構成要件之說明：
　　1.按刑法第305條之恐嚇罪，所稱以加害生命、身體、自由
      、名譽、財產之事，恐嚇他人者，係指以使人生畏怖心為
      目的，而通知將加惡害之旨於被害人而言（最高法院52年
      度台上字第751號判決意旨參照）。經查，被告對告訴人
      恫稱：「我跟你講喔，你再這樣我就當場把你打死，看我
      敢不敢」、「掐你幹嘛。我想讓你死啦」、「我明天開始
      不工作。你給我小心一點」等語，依照社會通常觀念，自
      屬將加惡害於告訴人生命、身體安全之旨通知於告訴人，
      自構成恐嚇危害安全罪。
　　2.按刑法上之公然侮辱罪，係指侮辱他人，且該侮辱行為係
      公然為之始可成立，所謂「公然」，係指不特定多數人得
      以共見共聞之狀態，不以實際上果已共見共聞為必要；所
      謂「侮辱」，係指侮弄辱罵，申言之，凡以粗鄙之言語、
      舉動、文字、圖畫為侮謾辱罵，或為其他輕蔑人格之一切
      行為屬之。經查，被告係在馬路上對告訴人辱罵「臭B」
      、「幹你娘」、「賤貨」等語，亦該當上開「公然」、「
      侮辱」之要件。
　㈡核被告所為，係犯刑法第305條之恐嚇危害安全罪、刑法第30
    9條第1項之公然侮辱罪。
　㈢公訴意旨雖認被告本案應論以數罪併罰，然審酌被告係於密
    接時、地內緊密為犯罪事實欄所載之行為，且係基於同一動
    機，其行為難以切割，應認被告係以一行為而同時觸犯上開
    罪名，為想像競合犯，應依刑法第55條前段規定，從一重論
    以恐嚇危害安全罪。
　㈣爰審酌被告未能理性處理其女友與告訴人之交友關係，竟以
    前揭言詞恫嚇辱罵告訴人，所為並不可取，並考量被告並無
    經論罪科刑之前案紀錄，且其犯後大致坦承客觀過程，態度
    尚可；兼衡其教育程度、家庭經濟狀況（見本院卷第106頁
    ）等一切情狀，量處如主文所示之刑，並諭知易科罰金之折
    算標準。
據上論斷，應依刑事訴訟法第299條第1項前段，刑法第305條、
第309條第1項、第55條前段、第41條第1項前段，刑法施行法第1
條之1第1項，判決如主文。 
本案經檢察官陳宜君提起公訴，檢察官郭逵、洪志明到庭執行職
務。
中　　華　　民　　國　　110 　年　　9 　　月　　24　　日
                  刑事第十四庭  法  官  田雅心
以上正本證明與原本無異。
如不服本判決應於收受送達後20日內向本院提出上訴書狀，並應
敘述具體理由；其未敘述上訴之理由者，應於上訴期間屆滿後20
日內向本院補提理由書（均須按他造當事人之人數附繕本）「切
勿逕送上級法院」。
告訴人或被害人如不服判決，應備理由具狀向檢察官請求上訴，
上訴期間之計算，以檢察官收受判決正本之日起算。
　　　　                        書記官   王嘉麒
中　　華　　民　　國　　110 　年　　9 　　月　　24　　日
【附錄論罪科刑法條】
◎中華民國刑法第305條
以加害生命、身體、自由、名譽、財產之事恐嚇他人，致生危害
於安全者，處2年以下有期徒刑、拘役或9千元以下罰金。
◎中華民國刑法第309條
公然侮辱人者，處拘役或9千元以下罰金。
以強暴犯前項之罪者，處1年以下有期徒刑、拘役或1萬5千元以
下罰金。